nl: Gezondheid en persoonlijke verzorging > Persoonlijke verzorging > Massage en ontspanning > Massageapparaten: Elektrisch massageapparaat; Handmatige massagemiddelen; Massagekussens; Massageapparaat accessoires
lt-LT: Sveikata ir grožis > Asmeninė priežiūra > Masažas ir atsipalaidavimas > Masažuokliai: Elektriniai masažuokliai; Rankiniai masažo įrankiai; Masažo pagalvėlės; Masažuoklio priedai
vi: Sức khỏe và sắc đẹp > Sản phẩm chăm sóc cá nhân > Mát xa và thư giãn > Máy mát xa: Máy mát-xa điện; Dụng cụ mát-xa thủ công; Đệm mát-xa; Phụ kiện máy massage
fr: Santé et beauté > Hygiène personnelle > Massage et relaxation > Accessoires de massage: Appareils de massage électriques; Instruments de massage manuels; Coussins de massage; Accessoires pour appareils de massage
ja: 美容・健康 > 衛生日用品 > マッサージ・リラクゼーション > マッサージ器: 電動マッサージ機; 手動式マッサージ器; マッサージ用クッション; マッサージ器アクセサリー
en: Health & Beauty > Personal Care > Massage & Relaxation > Massagers: Electric Massagers; Manual Massage Tools; Massage Cushions; Massager Accessories
sv: Skönhet och hälsa > Personlig vård > Massage och avslappning > Massageapparater: Elektriska massageapparater; Verktyg för manuell massage; Massagekuddar; Massagertillbehör
tr: Sağlık ve Güzellik > Kişisel Bakım > Masaj ve Rahatlama > Masaj Aletleri: Elektrikli Masaj Aletleri; Manuel Masaj Araçları; Masaj Minderleri; Masaj Cihazı Aksesuarları
sk-SK: Zdravie a krása > Osobná starostlivosť > Masáže a relax > Masážne prístroje: Elektrické masážne prístroje; Manuálne masážne nástroje; Masážne vankúšiky; Príslušenstvo masážnych prístrojov
hr-HR: Zdravlje i ljepota > Osobna njega > Masaža i opuštanje > Masažeri: Električni masažeri; Ručni alati za masažu; Masažni jastuci; Dodatna oprema za masažere
nb: Skjønnhet og helse > Personlig pleie > Massasje og avslapning > Massasjeapparater: Elektriske massasjeapparater; Manuelle massasjeverktøy; Massasjeputer; Massasjeapparattilbehør
pt-PT: Saúde e beleza > Cuidado pessoal > Massagem e relaxamento > Massajadores: Massajadores elétricos; Equipamento de massagem manual; Almofadas de massagem; Acessórios para massajadores
ru: Красота и здоровье > Личная гигиена и уход за собой > Массаж и релаксация > Массажеры: Электромассажеры; Инструменты для ручного массажа; Массажные подушки; Аксессуары для массажеров
pl: Zdrowie i uroda > Higiena osobista > Masaż i relaks > Masażery: Masażery elektryczne; Narzędzia do masażu ręcznego; Poduszki do masażu; Akcesoria do masażerów
bg-BG: Здраве и красота > Лична грижа > Масаж и релаксация > Масажори: Електрически масажори; Ръчни инструменти за масаж; Възглавнички за масаж; Аксесоари за масажор
da: Sundhed og skønhed > Personlig pleje > Massage og afslapning > Massageapparater: Elektroniske massageapparater; Manuelle massageapparater; Massagepuder; Massageapparat-tilbehør
de: Gesundheit & Schönheit > Körperpflege > Massage & Entspannung > Massagegeräte: Elektronische Massagegeräte; Manuelle Massagegeräte; Massagekissen; Massagegerät-Zubehör
pt-BR: Saúde e beleza > Cuidados pessoais > Massagem e relaxamento > Massageadores: Massageadores elétricos; Ferramentas manuais de massagem; Almofadas de massagem; Acessórios para massageador
cs: Zdraví a krása > Osobní péče > Masáže a relaxace > Masážní strojky: Elektrické masážní přístroje; Ruční masážní pomůcky; Masážní polštáře; Příslušenství k masážním přístrojům
el: Υγεία & ομορφιά > Προσωπική φροντίδα > Μασάζ & χαλάρωση > Συσκευές μασάζ: Ηλεκτρικές συσκευές μασάζ; Χειροκίνητες συσκευές μασάζ; Μαξιλάρια για μασάζ; Αξεσουάρ συσκευών μασάζ
zh-TW: 保健與美容 > 個人保養 > 按摩和休閒 > 按摩器: 電動按摩器; 手動按摩工具; 按摩椅墊; 按摩器配件
th: สุขภาพและความงาม > ผลิตภัณฑ์ดูแลส่วนบุคคล > การนวดและการผ่อนคลาย > เครื่องนวด: เครื่องนวดไฟฟ้า; อุปกรณ์นวดแบบนวดด้วยตนเอง; เบาะนวดไฟฟ้า; อุปกรณ์เสริมเครื่องนวด
fi: Terveys ja kauneus > Henkilökohtainen hygienia > Hieronta ja rentoutuminen > Hierontalaitteet: Sähköisen hierontavälineet; Käsikäyttöiset hierontavälineet; Hierontatyynyt; Hierontalaitelisävaruste
ko: 건강/미용 > 개인 미용/위생 용품 > 마사지/휴식 > 마사지기: 전동 마사지기; 수동 마사지 도구; 마사지 쿠션; 마사지기 액세서리
es: Salud y belleza > Cuidado personal > Masaje y relajación > Masajeadores: Masajeadores eléctricos; Herramientas de masaje manual; Cojines de masaje; Accesorios de masajeador
hu: Egészség és szépség > Személyes gondoskodás > Masszázs és relaxáció > Masszírozók: Elektromos masszírozók; Kézi masszázseszközök; Masszázspárnák; Masszírozókiegészítők
sl-SI: Zdravje in lepota > Osebna nega > Masaža in sprostitev > Masažni parati: Električni masažni aparati; Ročni masažni aparati; Masažne blazine; Dodatki za masažne naprave
zh-CN: 保健/美容/卫生/护理 > 个人护理 > 按摩/放松 > 按摩器材: 电动按摩器; 手动按摩工具; 按摩垫; 按摩器配件
it: Salute e bellezza > Cura della persona > Massaggi e relax > Massaggiatori: Massaggiatori elettrici; Massaggiatori manuali; Cuscini massaggianti; Accessori del massaggiatore
ro-RO: Sănătate și frumusețe > Îngrijire personală > Masaj și relaxare > Aparate de masaj: Aparate de masaj electrice; Instrumente manuale de masaj; Perne de masaj; Accesorii pentru aparate de masaj